---
title: <center><font size="6"><b>Resumen de resultados</b></font></center>
author: <center><font size="4"><a href="http://marceloarayasalas.weebly.com/">Marcelo
  Araya-Salas, PhD</a></font></center>
subtitle: <center><font size="4"><b>Detección de vocalizaciones ultrasónicos en ratas</b></font></center>
date: <center>`r format(Sys.Date(), "%d-%m-%Y")`</center>
output:
  pdf_document:
    toc: yes
    toc_depth: '3'
toc-title: "Contenidos"
fontsize: 12pt
editor_options:
  chunk_output_type: console
---


```{r packages, message = FALSE, warning = FALSE, echo = FALSE, eval = TRUE, include = FALSE}

## add 'developer/' to packages to be installed from github
x <- c("devtools", "maRce10/warbleR", "kableExtra", "ggplot2", "viridis")

aa <- lapply(x, function(y) {
  
  # get pakage name
  pkg <- strsplit(y, "/")[[1]]
  pkg <- pkg[length(pkg)]
  
  # check if installed, if not then install 
  if (!pkg %in% installed.packages()[,"Package"])  {

      if (grepl("/", y))  devtools::install_github(y, force = TRUE) else
    install.packages(y) 
    }

  # load package
  try(require(pkg, character.only = T), silent = T)
})

```

```{r functions and global parameters, eval = TRUE, echo = FALSE}

opts_knit$set(root.dir = "..")
opts_chunk$set(warning = FALSE, message = FALSE, echo = FALSE)
source("~/Dropbox/R_package_testing/ohun/R/diagnose_detection.R")
source("~/Dropbox/R_package_testing/ohun/R/label_detection.R")
source("~/Dropbox/R_package_testing/ohun/R/summarize_diagnostic.R")
source("~/Dropbox/R_package_testing/warbleR/warbleR/R/overlapping_sels.R")
source("~/Dropbox/R_package_testing/warbleR/warbleR/R/pblapply_wrblr_int.R")

merged_overlaps <- function(X){
  
  # merged overlapping selections
  ov_sls <- overlapping_sels(X)
  
  ov_sls <- do.call(rbind, lapply(unique(ov_sls$ovlp.sels), function(x){
         
    if (!is.na(x)){
       
       Y <- ov_sls[ov_sls$ovlp.sels == x & !is.na(ov_sls$ovlp.sels), ]
       Y$end[1] <- max(Y$end)
       Y$bottom.freq[1] <- min(Y$bottom.freq)
       Y$top.freq[1] <- max(Y$top.freq)
       Y <- Y[1, ]
       } else
        Y <- ov_sls[is.na(ov_sls$ovlp.sels), ]
      return(Y)
  }))
  
  ov_sls$ovlp.sels <- NULL
   
  return(ov_sls) 
 
}

```

```{r}
wi_bed <- info_sound_files(path = "~/Dropbox/Recordings/ratas_cin/recs/original_with_bedding/")

wi_bed$context <- "prueba de jaula"

wi_no_bed <- info_sound_files(path = "~/Dropbox/Recordings/ratas_cin/recs/original_no_bedding/")

wi_no_bed$context <- "campo abierto"

wi2 <- wi <- rbind(wi_bed, wi_no_bed)
 wi$wav.size <- wi$samples <- NULL
```


## Descripción de los archivos de audio

- `r nrow(wi)` archivos 

- `r sum(wi2$context == "campo abierto")` archivos (`r round(sum(wi2$duration[wi2$context == "campo abierto"]) / 60, 0)` minutos)  de la prueba de campo abierto `r sum(wi$context == "prueba de jaula")` archivos (`r round(sum(wi$duration[wi$context == "prueba de jaula"]) / 60, 0)` minutos) de la prueba de jaula.

- Duracion total de `r round(sum(wi2$duration) / 60, 2)` minutos (~ `r round(sum(wi$duration) / 3600, 2)` hours)

- Un total de `r round(sum(wi2$wav.size) / 1000, 2)` GB

- `r nrow(wi)` archivos 


## Metadatos de los archivos de audio utilizados
```{r}
df1 <- knitr::kable(wi[1:49, ], row.names = FALSE, escape = FALSE, format = "latex", digits = 2)
df1 <- kable_styling(df1, bootstrap_options = c("striped", "hover", "condensed", "responsive"), full_width = FALSE, font_size = 10, latex_options = "HOLD_position")

df1

df2 <- knitr::kable(wi[50:nrow(wi), ], row.names = FALSE, escape = FALSE, format = "latex", digits = 2)
df2 <- kable_styling(df2, bootstrap_options = c("striped", "hover", "condensed", "responsive"), full_width = FALSE, font_size = 10, latex_options = "HOLD_position")

df2

# datatable(wi, editable = list(
#   target = 'row'
# ), rownames = FALSE, style = "bootstrap",  filter = 'top', options = list(
#   pageLength = 100, autoWidth = TRUE, dom = 'ft'
# ), autoHideNavigation = TRUE, escape = FALSE)

```


```{r After compression, eval=FALSE}

wi_bed <- info_sound_files(path = "~/Dropbox/Recordings/ratas_cin/recs/200_kHz_bedding/")

wi_bed$context <- "bedding"

wi_no_bed <- info_sound_files(path = "~/Dropbox/Recordings/ratas_cin/recs/200_kHz_no_bedding/")

wi_no_bed$context <- "no bedding"

wi <- rbind(wi_bed, wi_no_bed)

datatable(wi, editable = list(
  target = 'row'
), rownames = FALSE, style = "bootstrap",  filter = 'top', options = list(
  pageLength = 100, autoWidth = TRUE, dom = 'ft'
), autoHideNavigation = TRUE, escape = FALSE)

```

****

# Resultados

## Llamados de 55 kHz

### Campo abierto (55 kHz)
```{r diagnostic 55, eval = TRUE}

attach(readRDS("./data/processed/data_and_model_random_forest_55kHz_cuts.RDS"))

positive_detec <- filter_ed_all_rf[filter_ed_all_rf$pred.class == "true.positive", ]

temp_detec <- positive_detec
temp_detec$detection.class <- "true.positive"

split_sels <- read.csv("./data/processed/split_manual_annotations_5min_no_bedding.csv")

sels_55 <- split_sels[split_sels$peak.freq > 30, ]

# merged overlapping selections
sels_55 <- merged_overlaps(sels_55)

diag_55 <- diagnose_detection(reference = sels_55, detection = temp_detec, pb = FALSE)

X <- diag_55[, c("true.positives", "false.positives", "false.negatives", "sensitivity", "specificity")]
names(X) <- c("verdaderos.positivos", "falsos.positivos", "falsos.negativos", "sensibilidad", "specificidad")

# print table
df1 <- knitr::kable(X, row.names = FALSE, escape = FALSE, format = "latex", digits = c(3))
df1 <- kable_styling(df1, bootstrap_options = c("striped", "hover", "condensed", "responsive"), full_width = FALSE, font_size = 12, latex_options = "HOLD_position")

df1
```


#### Relación entre llamadas observadas y predichas por el modelo automático de detección

- Linea blanca = 1:1
- Linea gris = pendiente de la regresión
```{r plot, eval = TRUE, fig.align='left'}

obs_count <- tapply(sels_55$sound.files, sels_55$sound.files, length)
pred_count <- tapply(positive_detec$sound.files, positive_detec$sound.files, length)
sound_files <- unique(split_sels$sound.files)


# add those missing in predicted
names_pred_0 <- setdiff(c(names(obs_count),sound_files), names(pred_count))
pred_0 <- rep(0, length(names_pred_0))
names(pred_0) <- names_pred_0
pred_count <- c(pred_count, pred_0)

# add those missing in observed
names_obs_0 <- setdiff(c(names(pred_count), sound_files), names(obs_count))
obs_0 <- rep(0, length(names_obs_0))
names(obs_0) <- names_obs_0
obs_count <- c(obs_count, obs_0)

# order by name
pred_count <- pred_count[order(names(pred_count))]
obs_count <- obs_count[order(names(obs_count))]

# put both in a single data frame
df <- data.frame(sound.files = names(obs_count), observed = obs_count, predicted = pred_count)

# plot
ggplot(df, aes(x = observed, y = predicted)) +
  geom_point(color = viridis(10, alpha = 0.4)[2], size = 3) +
  geom_abline(slope = 1, intercept = 0) +
  annotate("text", x = 150, y = 550, label = paste("r =", round(cor(obs_count, pred_count), 3)), size = 8) + 
  labs(x = "Observados", y = "Predichos") +  
  geom_smooth(method = "lm", se = FALSE, col = "gray") +
  theme_classic(base_size = 10)


# print best fit lm model
# (lm(pred_count ~ obs_count))

```

### Prueba de la jaula (55 kHz)

```{r , eval = TRUE}

filter_ed_all_rf <- readRDS("./data/processed/data_and_model_random_forest_55kHz_cuts_with_bedding.RDS")$filter_ed_all_rf

positive_detec <- filter_ed_all_rf[filter_ed_all_rf$pred.class == "true.positive", ]

temp_detec <- positive_detec
temp_detec$detection.class <- "true.positive"

split_sels <- read.csv("./data/processed/split_manual_annotations_5min_bedding.csv")

sels_55 <- split_sels[split_sels$peak.freq > 30, ]

# merged overlapping selections
suppressMessages(sels_55 <- merged_overlaps(sels_55))

diag <- diagnose_detection(reference = sels_55, detection = temp_detec, pb = FALSE)

X <- diag[, c("true.positives", "false.positives", "false.negatives", "sensitivity", "specificity")]
names(X) <- c("verdaderos.positivos", "falsos.positivos", "falsos.negativos", "sensibilidad", "specificidad")

# print table
df1 <- knitr::kable(X, row.names = FALSE, escape = FALSE, format = "latex", digits = c(3))
df1 <- kable_styling(df1, bootstrap_options = c("striped", "hover", "condensed", "responsive"), full_width = FALSE, font_size = 12, latex_options = "HOLD_position")

df1
```

#### Relación entre llamadas observadas y predichas
```{r random forest results plots, eval = TRUE, fig.align='left'}

obs_count <- tapply(sels_55$sound.files, sels_55$sound.files, length)
pred_count <- tapply(positive_detec$sound.files, positive_detec$sound.files, length)
sound_files <- unique(split_sels$sound.files)


# add those missing in predicted
names_pred_0 <- setdiff(c(names(obs_count),sound_files), names(pred_count))
pred_0 <- rep(0, length(names_pred_0))
names(pred_0) <- names_pred_0
pred_count <- c(pred_count, pred_0)

# add those missing in observed
names_obs_0 <- setdiff(c(names(pred_count), sound_files), names(obs_count))
obs_0 <- rep(0, length(names_obs_0))
names(obs_0) <- names_obs_0
obs_count <- c(obs_count, obs_0)

# order by name
pred_count <- pred_count[order(names(pred_count))]
obs_count <- obs_count[order(names(obs_count))]

# put both in a single data frame
df <- data.frame(sound.files = names(obs_count), observed = obs_count, predicted = pred_count)

# plot
ggplot(df, aes(x = observed, y = predicted)) +
  geom_point(color = viridis(10, alpha = 0.4)[2], size = 3) +
  geom_abline(slope = 1, intercept = 0) +
  annotate("text", x = 150, y = 550, label = paste("r =", round(cor(obs_count, pred_count), 3)), size = 8) + 
  labs(x = "Observados", y = "Predichos") +  
  geom_smooth(method = "lm", se = FALSE, col = "gray") +
  theme_classic(base_size = 10)

```


## Llamados de 22 kHz

### Campo abierto (22 kHz)
```{r diagnostic 22, eval = TRUE}

attach(readRDS("./data/processed/data_and_model_random_forest_22kHz_cuts.RDS"))

# table(lab_detec$detection.class)
detection$pred.class <- rfm$predictions

positive_detec <- detection[detection$pred.class == "true.positive", ]

temp_detec <- positive_detec
temp_detec$detection.class <- "true.positive"

split_sels <- read.csv("./data/processed/split_manual_annotations_5min_no_bedding.csv")

sels_22 <- split_sels[split_sels$peak.freq > 20 & split_sels$peak.freq < 30, ]

diag_22 <- diagnose_detection(reference = sels_22, detection = temp_detec, by.sound.file = FALSE)

X <- diag_22[, c("true.positives", "false.positives", "false.negatives", "sensitivity", "specificity")]
names(X) <- c("verdaderos.positivos", "falsos.positivos", "falsos.negativos", "sensibilidad", "specificidad")

df1 <- knitr::kable(X, row.names = FALSE, escape = FALSE, format = "latex", digits = c(3))

df1 <- kable_styling(df1, bootstrap_options = c("striped", "hover", "condensed", "responsive"), full_width = FALSE, font_size = 12, latex_options = "HOLD_position")

df1

```

#### Relación entre llamadas observadas y predichas

```{r plot 22 khz, eval = TRUE, fig.align='left'}

obs_count <- tapply(sels_22$sound.files, sels_22$sound.files, length)
pred_count <- tapply(positive_detec$sound.files, positive_detec$sound.files, length)
sound_files <- unique(split_sels$sound.files)


# add those missing in predicted
names_pred_0 <- setdiff(c(names(obs_count),sound_files), names(pred_count))
pred_0 <- rep(0, length(names_pred_0))
names(pred_0) <- names_pred_0
pred_count <- c(pred_count, pred_0)

# add those missing in observed
names_obs_0 <- setdiff(c(names(pred_count), sound_files), names(obs_count))
obs_0 <- rep(0, length(names_obs_0))
names(obs_0) <- names_obs_0
obs_count <- c(obs_count, obs_0)

# order by name
pred_count <- pred_count[order(names(pred_count))]
obs_count <- obs_count[order(names(obs_count))]

# put both in a single data frame
df <- data.frame(sound.files = names(obs_count), observed = obs_count, predicted = pred_count)

# plot
ggplot(df, aes(x = observed, y = predicted)) +
  geom_point(color = viridis(10, alpha = 0.4)[2], size = 3) +
  geom_abline(slope = 1, intercept = 0) +
   annotate("text", x = 20, y = 50, label = paste("r =", round(cor(obs_count, pred_count), 3)), size = 8) +
  labs(x = "Observados", y = "Predichos") +  
  geom_smooth(method = "lm", se = FALSE, col = "gray") +
  theme_classic(base_size = 10)

```

---

<font size="4">Información de la sesión de R</font>

```{r session info, echo=F, eval = TRUE}

sessionInfo()

```
