---
title: <center><font size="6"><b>Desempeño de las rutinas de detección automática</b></font></center>
author: <center><font size="3">Marcelo
  Araya Salas, Juan Carlos Brenes Saenz & Mijail Rojas Carvajal</font></center>
subtitle: <center><font size="3"><b><i>Proyecto C0754 Desarrollo de una herramienta computacional para la detección, la cuantificación estructural y la clasificación semisupervisada de vocalizaciones ultrasónicas de ratas </b></i></font></center><br><center><font size="3"><b>Centro de Investigación en Neurociencias, Universidad de Costa Rica</b></font></center>
date: <center>`r format(Sys.Date(), "%d-%m-%Y")`</center>
output:
  pdf_document:
    highlight: pygments
    toc: yes
    toc_depth: '3'
urlcolor: blue
toc-title: "Contenidos"
fontsize: 12pt
editor_options:
  chunk_output_type: console
---


```{r packages, message = FALSE, warning = FALSE, echo = FALSE, eval = TRUE, include = FALSE}

## add 'developer/' to packages to be installed from github
x <- c("devtools", "maRce10/warbleR", "kableExtra", "ggplot2", "viridis")

aa <- lapply(x, function(y) {
  
  # get pakage name
  pkg <- strsplit(y, "/")[[1]]
  pkg <- pkg[length(pkg)]
  
  # check if installed, if not then install 
  if (!pkg %in% installed.packages()[,"Package"])  {

      if (grepl("/", y))  devtools::install_github(y, force = TRUE) else
    install.packages(y) 
    }

  # load package
  try(require(pkg, character.only = T), silent = T)
})

```

```{r functions and global parameters, eval = TRUE, echo = FALSE}

opts_knit$set(root.dir = "..")
opts_chunk$set(warning = FALSE, message = FALSE, echo = FALSE, fig.width = 5, fig.height = 3)
source("~/Dropbox/R_package_testing/ohun/R/diagnose_detection.R")
source("~/Dropbox/R_package_testing/ohun/R/label_detection.R")
source("~/Dropbox/R_package_testing/ohun/R/summarize_diagnostic.R")
source("~/Dropbox/R_package_testing/warbleR/warbleR/R/overlapping_sels.R")
source("~/Dropbox/R_package_testing/warbleR/warbleR/R/pblapply_wrblr_int.R")

merged_overlaps <- function(X){
  
  # merged overlapping selections
  ov_sls <- overlapping_sels(X)
  
  ov_sls <- do.call(rbind, lapply(unique(ov_sls$ovlp.sels), function(x){
         
    if (!is.na(x)){
       
       Y <- ov_sls[ov_sls$ovlp.sels == x & !is.na(ov_sls$ovlp.sels), ]
       Y$end[1] <- max(Y$end)
       Y$bottom.freq[1] <- min(Y$bottom.freq)
       Y$top.freq[1] <- max(Y$top.freq)
       Y <- Y[1, ]
       } else
        Y <- ov_sls[is.na(ov_sls$ovlp.sels), ]
      return(Y)
  }))
  
  ov_sls$ovlp.sels <- NULL
   
  return(ov_sls) 
 
}

```

```{r}
wi_bed <- info_sound_files(path = "~/Dropbox/Recordings/ratas_cin/recs/original_with_bedding/")

wi_bed$context <- "prueba de jaula"

wi_no_bed <- info_sound_files(path = "~/Dropbox/Recordings/ratas_cin/recs/original_no_bedding/")

wi_no_bed$context <- "campo abierto"

wi2 <- wi <- rbind(wi_bed, wi_no_bed)
 wi$wav.size <- wi$samples <- NULL
```


## Descripción de los archivos de audio

- `r nrow(wi)` archivos 

- `r sum(wi2$context == "campo abierto")` archivos (`r round(sum(wi2$duration[wi2$context == "campo abierto"]) / 60, 0)` minutos)  de la prueba de campo abierto `r sum(wi$context == "prueba de jaula")` archivos (`r round(sum(wi$duration[wi$context == "prueba de jaula"]) / 60, 0)` minutos) de la prueba de jaula.

- Duración total de `r round(sum(wi2$duration) / 60, 2)` minutos (~ `r round(sum(wi$duration) / 3600, 2)` horas)

- Un total de `r round(sum(wi2$wav.size) / 1000, 2)` GB

- `r nrow(wi)` archivos 


## Metadatos de los archivos de audio utilizados
```{r}
df1 <- knitr::kable(wi[1:49, ], row.names = FALSE, escape = FALSE, format = "latex", digits = 2)
df1 <- kable_styling(df1, bootstrap_options = c("striped", "hover", "condensed", "responsive"), full_width = FALSE, font_size = 10, latex_options = "HOLD_position")

df1

df2 <- knitr::kable(wi[50:nrow(wi), ], row.names = FALSE, escape = FALSE, format = "latex", digits = 2)
df2 <- kable_styling(df2, bootstrap_options = c("striped", "hover", "condensed", "responsive"), full_width = FALSE, font_size = 10, latex_options = "HOLD_position")

df2

# datatable(wi, editable = list(
#   target = 'row'
# ), rownames = FALSE, style = "bootstrap",  filter = 'top', options = list(
#   pageLength = 100, autoWidth = TRUE, dom = 'ft'
# ), autoHideNavigation = TRUE, escape = FALSE)

```


```{r After compression, eval=FALSE}

wi_bed <- info_sound_files(path = "~/Dropbox/Recordings/ratas_cin/recs/200_kHz_bedding/")

wi_bed$context <- "bedding"

wi_no_bed <- info_sound_files(path = "~/Dropbox/Recordings/ratas_cin/recs/200_kHz_no_bedding/")

wi_no_bed$context <- "no bedding"

wi <- rbind(wi_bed, wi_no_bed)

datatable(wi, editable = list(
  target = 'row'
), rownames = FALSE, style = "bootstrap",  filter = 'top', options = list(
  pageLength = 100, autoWidth = TRUE, dom = 'ft'
), autoHideNavigation = TRUE, escape = FALSE)

```

****

# Resultados

## Llamados de 55 kHz

### Campo abierto
```{r diagnostic 55, eval = TRUE}

attach(readRDS("./data/processed/data_and_model_random_forest_55kHz_cuts.RDS"))

positive_detec <- filter_ed_all_rf[filter_ed_all_rf$pred.class == "true.positive", ]

temp_detec <- positive_detec
temp_detec$detection.class <- "true.positive"

split_sels <- read.csv("./data/processed/split_manual_annotations_5min_no_bedding.csv")

sels_55 <- split_sels[split_sels$peak.freq > 30, ]

# merged overlapping selections
sels_55 <- merged_overlaps(sels_55)

diag_55 <- diagnose_detection(reference = sels_55, detection = temp_detec, pb = FALSE)

X <- diag_55[, c("true.positives", "false.positives", "false.negatives", "sensitivity", "specificity")]
names(X) <- c("verdaderos.positivos", "falsos.positivos", "falsos.negativos", "sensibilidad", "specificidad")

# print table
df1 <- knitr::kable(X, row.names = FALSE, escape = FALSE, format = "latex", digits = c(3))
df1 <- kable_styling(df1, bootstrap_options = c("striped", "hover", "condensed", "responsive"), full_width = FALSE, font_size = 12, latex_options = "HOLD_position")

df1
```


#### Relación entre llamadas observadas y predichas por el modelo automático de detección

- Linea blanca = 1:1
- Linea gris = pendiente de la regresión
```{r plot, eval = TRUE, fig.align='left'}

obs_count <- tapply(sels_55$sound.files, sels_55$sound.files, length)
pred_count <- tapply(positive_detec$sound.files, positive_detec$sound.files, length)
sound_files <- unique(split_sels$sound.files)


# add those missing in predicted
names_pred_0 <- setdiff(c(names(obs_count),sound_files), names(pred_count))
pred_0 <- rep(0, length(names_pred_0))
names(pred_0) <- names_pred_0
pred_count <- c(pred_count, pred_0)

# add those missing in observed
names_obs_0 <- setdiff(c(names(pred_count), sound_files), names(obs_count))
obs_0 <- rep(0, length(names_obs_0))
names(obs_0) <- names_obs_0
obs_count <- c(obs_count, obs_0)

# order by name
pred_count <- pred_count[order(names(pred_count))]
obs_count <- obs_count[order(names(obs_count))]

# put both in a single data frame
df <- data.frame(sound.files = names(obs_count), observed = obs_count, predicted = pred_count)

# plot
ggplot(df, aes(x = observed, y = predicted)) +
  geom_point(color = viridis(10, alpha = 0.4)[2], size = 3) +
  geom_abline(slope = 1, intercept = 0) +
  annotate("text", x = 150, y = 550, label = paste("r =", round(cor(obs_count, pred_count), 3)), size = 8) + 
  labs(x = "Observados", y = "Predichos") +  
  geom_smooth(method = "lm", se = FALSE, col = "gray") +
  theme_classic(base_size = 18)


# print best fit lm model
# (lm(pred_count ~ obs_count))

```

*Fig. 1. Relación entre número de llamados de 55 kHz observados por archivo de audio en campo abierto y los predichos según la rutina automática de detección.*

### Prueba de la jaula

```{r , eval = TRUE}

filter_ed_all_rf <- readRDS("./data/processed/data_and_model_random_forest_55kHz_cuts_with_bedding.RDS")$filter_ed_all_rf

positive_detec <- filter_ed_all_rf[filter_ed_all_rf$pred.class == "true.positive", ]

temp_detec <- positive_detec
temp_detec$detection.class <- "true.positive"

split_sels <- read.csv("./data/processed/split_manual_annotations_5min_bedding.csv")

sels_55 <- split_sels[split_sels$peak.freq > 30, ]

# merged overlapping selections
suppressMessages(sels_55 <- merged_overlaps(sels_55))

diag <- diagnose_detection(reference = sels_55, detection = temp_detec, pb = FALSE)

X <- diag[, c("true.positives", "false.positives", "false.negatives", "sensitivity", "specificity")]
names(X) <- c("verdaderos.positivos", "falsos.positivos", "falsos.negativos", "sensibilidad", "specificidad")

# print table
df1 <- knitr::kable(X, row.names = FALSE, escape = FALSE, format = "latex", digits = c(3))
df1 <- kable_styling(df1, bootstrap_options = c("striped", "hover", "condensed", "responsive"), full_width = FALSE, font_size = 12, latex_options = "HOLD_position")

df1
```

#### Relación entre llamadas observadas y predichas
```{r, eval = TRUE, fig.align='left'}

obs_count <- tapply(sels_55$sound.files, sels_55$sound.files, length)
pred_count <- tapply(positive_detec$sound.files, positive_detec$sound.files, length)
sound_files <- unique(split_sels$sound.files)


# add those missing in predicted
names_pred_0 <- setdiff(c(names(obs_count),sound_files), names(pred_count))
pred_0 <- rep(0, length(names_pred_0))
names(pred_0) <- names_pred_0
pred_count <- c(pred_count, pred_0)

# add those missing in observed
names_obs_0 <- setdiff(c(names(pred_count), sound_files), names(obs_count))
obs_0 <- rep(0, length(names_obs_0))
names(obs_0) <- names_obs_0
obs_count <- c(obs_count, obs_0)

# order by name
pred_count <- pred_count[order(names(pred_count))]
obs_count <- obs_count[order(names(obs_count))]

# put both in a single data frame
df <- data.frame(sound.files = names(obs_count), observed = obs_count, predicted = pred_count)

# plot
ggplot(df, aes(x = observed, y = predicted)) +
  geom_point(color = viridis(10, alpha = 0.4)[2], size = 3) +
  geom_abline(slope = 1, intercept = 0) +
  annotate("text", x = 150, y = 550, label = paste("r =", round(cor(obs_count, pred_count), 3)), size = 8) + 
  labs(x = "Observados", y = "Predichos") +  
  geom_smooth(method = "lm", se = FALSE, col = "gray") +
  theme_classic(base_size = 18)

```

*Fig. 2. Relación entre número de llamados de 55 kHz observados por archivo de audio en la prueba de jaula y los predichos según la rutina automática de detección.*

## Llamados de 22 kHz

### Campo abierto
```{r diagnostic 22, eval = TRUE}

attach(readRDS("./data/processed/data_and_model_random_forest_22kHz_cuts.RDS"))

# table(lab_detec$detection.class)
detection$pred.class <- rfm$predictions

positive_detec <- detection[detection$pred.class == "true.positive", ]

temp_detec <- positive_detec
temp_detec$detection.class <- "true.positive"

split_sels <- read.csv("./data/processed/split_manual_annotations_5min_no_bedding.csv")

sels_22 <- split_sels[split_sels$peak.freq > 20 & split_sels$peak.freq < 30, ]

diag_22 <- diagnose_detection(reference = sels_22, detection = temp_detec, by.sound.file = FALSE)

X <- diag_22[, c("true.positives", "false.positives", "false.negatives", "sensitivity", "specificity")]
names(X) <- c("verdaderos.positivos", "falsos.positivos", "falsos.negativos", "sensibilidad", "specificidad")

df1 <- knitr::kable(X, row.names = FALSE, escape = FALSE, format = "latex", digits = c(3))

df1 <- kable_styling(df1, bootstrap_options = c("striped", "hover", "condensed", "responsive"), full_width = FALSE, font_size = 12, latex_options = "HOLD_position")

df1

```

#### Relación entre llamadas observadas y predichas

```{r, eval = TRUE, fig.align='left'}

obs_count <- tapply(sels_22$sound.files, sels_22$sound.files, length)
pred_count <- tapply(positive_detec$sound.files, positive_detec$sound.files, length)
sound_files <- unique(split_sels$sound.files)


# add those missing in predicted
names_pred_0 <- setdiff(c(names(obs_count),sound_files), names(pred_count))
pred_0 <- rep(0, length(names_pred_0))
names(pred_0) <- names_pred_0
pred_count <- c(pred_count, pred_0)

# add those missing in observed
names_obs_0 <- setdiff(c(names(pred_count), sound_files), names(obs_count))
obs_0 <- rep(0, length(names_obs_0))
names(obs_0) <- names_obs_0
obs_count <- c(obs_count, obs_0)

# order by name
pred_count <- pred_count[order(names(pred_count))]
obs_count <- obs_count[order(names(obs_count))]

# put both in a single data frame
df <- data.frame(sound.files = names(obs_count), observed = obs_count, predicted = pred_count)

# plot
ggplot(df, aes(x = observed, y = predicted)) +
  geom_point(color = viridis(10, alpha = 0.4)[2], size = 3) +
  geom_abline(slope = 1, intercept = 0) +
   annotate("text", x = 20, y = 50, label = paste("r =", round(cor(obs_count, pred_count), 3)), size = 8) +
  labs(x = "Observados", y = "Predichos") +  
  geom_smooth(method = "lm", se = FALSE, col = "gray") +
  theme_classic(base_size = 18)

```

*Fig. 3. Relación entre número de llamados de 22 kHz observados por archivo de audio en campo abierto y los predichos según la rutina automática de detección.*

--- 

Los siguientes enlaces contienen las rutinas de R con que se optimizaron los modelos:

 - [55 kHz en campo abierto](https://rpubs.com/marcelo-araya-salas/811726)
 - [55 kHz en la prueba de jaula](https://rpubs.com/marcelo-araya-salas/824937)
 - [22 kHz en campo abierto](https://rpubs.com/marcelo-araya-salas/811722)
 - [22 kHz en la prueba de jaula](https://rpubs.com/marcelo-araya-salas/818504)(solo detección)


---


# Aplicación a un nuevo juego de datos

Actualmente la rutina de detección desarrollada se está usando para analizar las grabaciones de un nuevo proyecto (C0606, *Mecanismos conductuales de expresión y regulación emocional: Estudio de las respuestas emocionales positivas mediante la evaluación del auto-acicalamiento, las vocalizaciones ultrasónicas y la expresión genética como marcador de actividad cerebral en* Rattus norvegicus). Esto es una prueba de particular relevancia ya que es un juego de datos completamente diferente al usado para optimizar las rutinas. Un alto desempeño indicaría un bajo sobre-ajuste ('overfitting') y por lo tanto una aplicabilidad amplia del modelo. A continuación se detallan los resultados.

Los archivos de audio contienen una gran cantidad de ruido de fondo, por lo que se usó la rutina de detección de 55 kHz para la prueba de jaula. La sensibilidad y la especificidad fueron similares a la obtenida durante la optimización de la rutina (incluso ligeramente mayores):
```{r results on new data, eval = TRUE, fig.align='left'}

filtered_detection <- readRDS("./data/processed/random_forest_filtered_detection_55kHz_with_bedding_alivio.RDS")

reference <- read.csv("./data/processed/annotations_22kHz_alivio.csv")

optim_ad <- diagnose_detection(reference = reference, detection = filtered_detection)

X <- optim_ad[, c("true.positives", "false.positives", "false.negatives", "sensitivity", "specificity")]
names(X) <- c("verdaderos.positivos", "falsos.positivos", "falsos.negativos", "sensibilidad", "specificidad")

df1 <- knitr::kable(X, row.names = FALSE, escape = FALSE, format = "latex", digits = c(3))

kable_styling(df1, bootstrap_options = c("striped", "hover", "condensed", "responsive"), full_width = FALSE, font_size = 12, latex_options = "HOLD_position")

```

El número de llamados predichos por archivo de audio fue muy cercano a los observados manualmente, lo que indica una alta precisión:
```{r, eval = TRUE, fig.align='left'}
 # Black line = 1:1
 # gray line = model slope

obs_count <- tapply(reference$sound.files, reference$sound.files, length)
pred_count <- tapply(filtered_detection$sound.files, filtered_detection$sound.files, length)
sound_files <- unique(reference$sound.files)


# add those missing in predicted
names_pred_0 <- setdiff(c(names(obs_count),sound_files), names(pred_count))
pred_0 <- rep(0, length(names_pred_0))
names(pred_0) <- names_pred_0
pred_count <- c(pred_count, pred_0)

# add those missing in observed
names_obs_0 <- setdiff(c(names(pred_count), sound_files), names(obs_count))
obs_0 <- rep(0, length(names_obs_0))
names(obs_0) <- names_obs_0
obs_count <- c(obs_count, obs_0)

# order by name
pred_count <- pred_count[order(names(pred_count))]
obs_count <- obs_count[order(names(obs_count))]

# put both in a single data frame
df <- data.frame(sound.files = names(obs_count), observed = obs_count, predicted = pred_count)

# plot
ggplot(df, aes(x = observed, y = predicted)) +
  geom_point(color = viridis(10, alpha = 0.4)[2], size = 3) +
  geom_abline(slope = 1, intercept = 0) +
  annotate("text", x = 50, y = 150, label = paste("r =", round(cor(obs_count, pred_count), 3)), size = 8) + 
  geom_smooth(method = "lm", se = FALSE, col = "gray") +
    labs(x = "Observados", y = "Predichos") +
  theme_classic(base_size = 20)

```

*Fig. 4. Relación entre número de llamados de 55 kHz observados por archivo de audio y los predichos según la rutina automática de detección. Los archivos de audios pertenecen a un juego de datos diferente al usado para optimizar las rutinas.*



---

<font size="4">Información de la sesión de R</font>

```{r session info, echo=F, eval = TRUE}

sessionInfo()

```
